臺灣臺中地方法院刑事裁定
110年度聲字第3290號
聲  請  人  臺灣臺中地方檢察署檢察官
受  刑  人  劉哲誠


上列聲請人因受刑人數罪併罰有二裁判以上，聲請定其應執行之
刑（110 年度執聲字第2187號），本院裁定如下： 
    主    文
劉哲誠犯如附表所示各罪所處之刑，應執行有期徒刑肆年叁月。
    理    由
一、聲請意旨略以：受刑人劉哲誠犯數罪，先後經判決確定如附
    表，應依刑法第53條、第51條第5款規定，定應執行之刑，
    爰依刑事訴訟法第477條第1項聲請裁定等語。
二、按數罪併罰，有2 裁判以上者，依刑法第51條之規定，定其
    應執行之刑；宣告多數有期徒刑者，於各刑中之最長期以上
    ，各刑合併之刑期以下，定其刑期，但不得逾30年，刑法第
    53條及第51條第5 款分別定有明文。又「（第1 項）裁判確
    定前犯數罪者，併合處罰之。但有下列情形之一者，不在此
    限：一、得易科罰金之罪與不得易科罰金之罪。二、得易科
    罰金之罪與不得易服社會勞動之罪。三、得易服社會勞動之
    罪與不得易科罰金之罪。四、得易服社會勞動之罪與不得易
    服社會勞動之罪。」、「（第2 項）前項但書情形，受刑人
    請求檢察官聲請定應執行刑者，依第51條規定定之。」，同
    法第50條亦規定甚明。
三、經查，受刑人因詐欺等案件，經法院先後判處如附表所示之
    刑，均經分別確定在案，有各該判決書及臺灣高等法院被告
    前案紀錄表各1 份在卷可稽。而附表編號1、7為得易刑處分
    之罪，其餘則為不得易刑處分之罪，屬刑法第50條第1 項但
    書之情形。茲檢察官依受刑人之請求向本院聲請定其應執行
    之刑，有臺灣臺中地方檢察署刑法第50條第1 項但書案件是
    否請求定應執行刑調查表在卷可稽，本院審核認聲請為正當
    ，並衡酌受刑人所犯各罪之犯罪類型、行為態樣、手段、動
    機、侵害法益種類及責任非難程度，暨附表編號2 至6 所示
    之罪經定應執行有期徒刑4 年確定等一切情狀，經整體評價
    後，定其應執行之刑。至於數罪併罰中之一罪，依刑法規定
    得易科罰金，若因與不得易科之他罪併合處罰結果而不得易
    科罰金時，原可易科部分所處之刑，自亦無庸為易科折算標
    準之記載（司法院釋字第144 號解釋意旨參照）；且其中附
    表編號1 所示之罪，雖經執行完畢，惟因定應執行之刑，應
    由犯罪事實最後判決之法院檢察官聲請該法院依法裁定之，
    不能因犯罪之一部分所科之刑業經執行完畢，而認檢察官之
    聲請為不合法，予以駁回，至已執行部分，自不能重複執行
    ，應由檢察官於指揮執行時扣除之，此與定應執行刑之裁定
    無涉（最高法院86年度台抗字第488 號、88年度台抗字第32
    5 號裁定意旨參照），均併予敘明。
四、依刑事訴訟法第477 條第1 項，刑法第50條第2 項、第53條
    、第51條第5 款，裁定如主文。
中　　華　　民　　國　　110 　年　　10　　月　　21　　日
　　              刑事第十二庭  法  官  廖慧娟
以上正本證明與原本無異。
如不服本裁定，應於收受送達後5 日內向本院提出抗告狀。（應
附繕本） 
                                書記官  陳青瑜
中　　華　　民　　國　　110 　年　　10　月　　22　　日　　　　　　　　　　　　　　　
附表：
編        號         1          2          3 罪        名  不能安全駕駛致交通危險罪 詐欺 詐欺 宣   告   刑  有期徒刑2月 各有期徒刑1年8月，共2罪 各有期徒刑1年6月，共5罪 犯  罪 日 期  107年8月10日 105年10月26日至105年12月5日 105年10月27日至105年12月7日 偵查（自訴）機關年度案號  臺中地檢107年度速偵字第5071號 臺中地檢106年度偵字第27000號等 臺中地檢106年度偵字第27000號等 最後事實審 法    院     臺中地院     中高分院     中高分院  案    號 107年度沙交簡字第832號 108年度上訴字第776號 108年度上訴字第776號  判決日期 107年9月28日 108年6月12日 108年6月12日 確定判決 法    院     臺中地院     最高法院      最高法院  案    號 107年度沙交簡字第832號 108年度台上字第2855號 108年度台上字第2855號  判決確定日期 107年12月28日 108年9月5日 108年9月5日 備        註  臺中地檢108年度執字第2155號（已執畢） 編號2至6經定應執行有期徒刑4年（臺中地檢108年度執字第13678號）   

編        號         4          5         6 罪        名  詐欺 詐欺 詐欺 宣   告   刑  各有期徒刑1年4月，共24罪 各有期徒刑1年2月，共6罪 有期徒刑8月 犯  罪 日 期  105年10月13日至105年12月9日 105年10月13日至105年12月9日 105年12月6日 偵查（自訴）機關年度案號  臺中地檢106年度偵字第27000號等 臺中地檢106年度偵字第27000號等 臺中地檢106年度偵字第27000號等 最後事實審 法    院     中高分院     中高分院      中高分院  案    號 108年度上訴字第776號 108年度上訴字第776號 108年度上訴字第776號  判決日期 108年6月12日 108年6月12日 108年6月12日 確定判決 法    院     最高法院      最高法院      最高法院  案    號 108年度台上字第2855號 108年度台上字第2855號 108年度台上字第2855號  判決確定日期 108年9月5日 108年9月5日 108年9月5日 備        註  編號2至6經定應執行有期徒刑4年（臺中地檢108年度執字第13678號）   

編        號         7 （以下空白）  罪        名  過失傷害   宣   告   刑  有期徒刑2月   犯  罪 日 期  107年5月13日   偵查（自訴）機關年度案號  臺中地檢107年度偵字第28636號   最後事實審 法    院      臺中地院    案    號 108年度交簡上字第215號    判決日期 109年3月10日   確定判決 法    院      臺中地院    案    號 108年度交簡上字第215號    判決確定日期 109年3月10日   備        註  臺中地檢109年度執字第4635號